【裁判字號】    96,易緝,473
【裁判日期】    970911
【裁判案由】    詐欺
【裁判全文】
臺灣臺中地方法院刑事判決             96年度易緝字第473號
公  訴  人  臺灣臺中地方法院檢察署檢察官
被      告  丁○○
指定辯護人  本院公設辯護人  庚○○
上列被告因詐欺案件，經檢察官提起公訴（88年度偵字第17948
、24019號），及同署檢察官移送併辦（89年度偵字第5284號）
，經本院判決如下：
    主    文
丁○○連續意圖供行使之用，而偽造有價證券，處有期徒刑貳年
。緩刑伍年。
如附表三所示偽造之支票均沒收。
    犯罪事實
一、丁○○原在臺中市第六信用合作社公益分社擔任職員，其明
    知不知情之丙○○（業經本院於民國90年1月5日以89年度易
    字第1153號判決無罪確定）所經營之小貓熊食品股份有限公
    司（下稱小貓熊公司）業於85年4月10日辦理解散登記，已
    無付款之資力，而先後為下列犯行：
(一)、基於意圖為自己不法所有之犯意，將丙○○於85年4月間某
    日，在臺中市其母親家中，所交付委由其拿至臺中市第六信
    用合作社公益分社（已改制為聯信商業銀行公益分行）辦理
    繳銷之小貓熊公司，前向臺中市第六信用合作社公益分社申
    請，尚未用完之甲存支票、公司印章、及丙○○之印鑑章予
    以侵占入己，並基於行使偽造私文書之概括犯意，自87年9
    月11日起至88年5月4日止，如附表一所示之時間，偽以丙○○之名義，盜蓋前揭侵占所得之小貓熊公司印章、丙○○之
    印鑑在支票領取證上，向臺中市第六信用合作社公益分社，
    申領如附表一所示之空白支票。
(二)、基於意圖為自己不法所有及意圖供行使之用，而偽造有價證
    券之概括犯意，自87年5月間某日起至88年5月17日止（如附
    表二所示之時間），利用其任職於臺中市第六信用合作社公
    益分社擔任行員之機會，向客戶戊○○、辛○○、己○○（
    已改名楊立宏）、乙○○○、甲○○詐稱：有合作社客戶亟
    需資金辦理「存款證明」及房貸「轉貸代償金」，若將款項
    交其處理，可獲得較合作社存款高之利息，而在附表二所示
    之地點，向戊○○等人借得如附表二所示之款項，並簽立本
    票或冒用小貓熊公司及丙○○之名義，簽發如附表三所示之
    支票，在該支票蓋用其先前所侵占之小貓熊公司印章、丙○○之印鑑，以完成表彰係由小貓熊公司簽發並負擔該票據上
    所示債務意旨之有價證券支票，進而持該偽造之支票交付乙○○○、甲○○、辛○○，供作擔保其向乙○○○等人所借
    款項之用。
二、案經辛○○、楊立宏、乙○○○訴由臺中市調查站報告、戊○○、辛○○、甲○○訴由臺灣臺中地方法院檢察署檢察官
    偵查起訴。
    理  由
一、程序部分：按被告以外之人（包括證人、鑑定人、告訴人、
    被害人及共同被告等）於審判外之言詞或書面陳述，除法律
    有規定者外，不得作為證據；又被告以外之人於審判外之陳
    述，雖不符刑事訴訟法第159條之1至第159條之4之規定，而
    經當事人於審判程序同意作為證據，法院審酌該言詞陳述或
    書面陳述作成時之情況，認為適當者，亦得為證據。當事人
    於法院調查證據時，知有同法第159條第1項不得為證據之情
    形，而未於言詞辯論終結前聲明異議者，視為有前項同意，
    刑事訴訟法第159條第1項、第159條之5分別定有明文。立法
    意旨在於傳聞證據未經當事人之反對詰問予以核實，原則上
    先予排除。惟若當事人已放棄反對詰問權，於審判程序中表
    明同意該等傳聞證據可作為證據；或於言詞辯論終結前未聲
    明異議，基於尊重當事人對傳聞證據之處分權，及證據資料
    愈豐富，愈有助於真實發見之理念，且強化言詞辯論主義，
    使訴訟程序得以順暢進行，上開傳聞證據亦均具有證據能力
    。經查，本件告訴人辛○○於調查站、偵查訊問時、告訴人
    乙○○○、楊立宏於調查站訊問時、告訴人甲○○於偵查訊
    問時、及共同被告丙○○於偵查訊問時之證述，檢察官、被
    告及辯護人均未對上開言詞陳述提出任何異議，渠等知悉該
    言詞陳述為傳聞證據而未於言詞辯論終結前聲明異議，本院
    並審酌該等言詞陳述作成時之客觀條件及環境，認其等心理
    狀態健全，並無受到脅迫、利誘或詐欺，而所證述之內容又
    無顯有不可信之情況等一切狀況，認為適當，依上開刑事訴
    訟法之規定，是告訴人等及共同被告丙○○於審判外之言詞
    陳述仍具有證據能力，認均得採為認定本件犯罪事實所憑之
    證據，合先敘明。
二、訊據被告丁○○就上開犯罪事實均坦承不諱，核與告訴人辛○○於調查站、偵查及本院準備程序訊問時、告訴人楊立宏
    、乙○○○於調查站及本院準備程序訊問時、告訴人甲○○
    於偵查及本院準備程序訊問時、告訴人戊○○於本院準備程
    序訊問時所指述之情節相符，亦經證人即共同被告丙○○於
    偵查及本院審理時證述明確，且有附表三所示偽造之支票影
    本、退票理由單15張、被告所開立之本票影本4張、告訴人
    楊立宏所提出之放款往來明細查詢資料5張、第七商業銀行
    匯款回條3張、臺中市第六信用合作社匯款回條3張、存款備
    忘錄、支票各乙份、小貓熊公司變更登記事項卡、股份有限
    公司董事、監察人名單、支票存款開戶申請及約定書、聯信
    商業銀行公益分行89年11月17日（89）聯信銀公字第016號
    函暨所附具之領用票據明細查詢資料、支票領取證、印鑑式
    樣資料在卷可參，足見被告自白確與事實相符。本件事證明
    確，被告前開犯行洵堪認定，應予依法論科。
三、查被告行為後，刑法部分條文，業於94年2月2日修正公布，
    並自95年7月1日起施行，其中：
(一)、修正後刑法第2條第1項規定，已將新舊法律適用之「從新從
    輕」原則，改採「從舊從輕」原則，而此規定僅係規範行為
    後法律變更所生新舊法律比較適用之準據法，並非實體刑罰
    法律，自不生行為後法律變更之比較適用之問題，應逕行適
    用新法第2條第1項之規定，為「從舊從輕」之比較。又刑法
    條文雖經修正，但若僅屬單純之文字修飾，或將實務見解或
    法理明文化，而不涉及刑罰之輕重、構成要件之變更，或其
    他有利、不利於行為人之情形者，即無庸依刑法第2條第1項
    之規定比較新舊法，而應依一般法律適用原則，適用「裁判
    時法」處斷（最高法院95年11月17日第21次刑事庭會議決議
    意旨參照）。又刑法第55條關於想像競合犯之規定，雖於修
    正後增列但書「但不得科以較輕罪名所定最輕本刑以下之刑
    」，然此僅係科刑之限制，為法理之明文化，非屬法律之變
    更，應適用新法。
(二)、被告行為後，刑法第33條第5款亦於94年2月2日修正公布，
    並自95年7月1日起施行；修正後刑法第33條第5款規定「罰
    金：新臺幣一千元以上，以百元計算之」，與修正前刑法第
    33條第5款規定「罰金：一元以上」不同。比較新舊法結果
    ，以舊法較有利於被告，故依刑法第2條第1項前段規定，本
    案關於刑法第339條第1項、第335條第1項、第201條第1項之
    法定刑罰金部分，自應適用行為時之法律即修正前刑法第33
    條第5款規定決定其罰金部分之法定刑。
(三)、關於刑法第339條第1項、第335條第1項、第201條第1項法定
    刑為罰金之「提高標準」之新舊法適用問題，因被告行為後
    ，刑法施行法第1條之1於95年6月14日修正公布增訂。修正
    增訂之刑法施行法第1條之1規定：「中華民國九十四年一月
    七日刑法修正施行後（按指九十五年七月一日），刑法分則
    編所定罰金之貨幣單位為新臺幣。九十四年一月七日刑法修
    正時，刑法分則編未修正之條文定有罰金者，自九十四年一
    月七日刑法修正施行後，就其所定數額提高為三十倍。但七
    十二年六月二十六日到九十四年一月七日新增或修正之條文
    ，就其所定數額提高為三倍」。且刑法施行法第1條之1之立
    法理由謂「刑法二十四年施行後，為解決國民所得經濟水準
    已大幅提昇問題，有關罰金罰鍰倍數之調整及銀元與新臺幣
    之折算標準，訂有罰金罰鍰提高標準條例及現行法規所定貨
    幣單位折算新臺幣條例，除罰金以一銀元折算三元新臺幣外
    ，並將七十二年六月二十六日以前修正之刑法部分條文罰金
    數額提高為十倍，其後修正者則不再提高倍數，亦即刑法分
    則各罪罰金數額視為前開情形分別提高三十倍或三倍，考量
    新修正刑法施行後，不再適用現行法規所定貨幣單位折算新
    臺幣條例，為使罰金數額趨於一致，避免衍生新舊法比較適
    用問題，以緩和實務適用法律之衝擊，爰於不變動罰金數額
    之前提下，規定第二項如上」。本件被告所犯刑法第339條
    第1項、第335條第1項、第201條第1項之法定刑均有罰金刑
    ，且為刑法分則編未修正之條文而定有罰金刑者；於刑法施
    行法第1條之1修正增訂前，其貨幣單位為銀元，罰金刑之提
    高標準應適用罰金罰鍰提高標準條例第1條之規定「依法律
    應處罰金、罰鍰者，就其原定數額得提高為二倍至十倍。」
    而再依現行法規所定貨幣單位折算新臺幣條例第2條規定「
    現行法規所定金額之貨幣單位為圓、銀元或元者，以新臺幣
    元之三倍折算之。」如換算為新臺幣，則刑法第339條第1項
    、第335條第1項、第201條第1項，經比較新舊法適用之結果
    ，其關於法定刑為罰金部分之提高標準，新舊法均無不利之
    情形，是其關於法定刑為罰金部分之提高標準，「新舊法均
    無不利之情形」，依照前揭說明，本案關於第339條第1項、
    第335條第1項、第201條第1項法定刑罰金提高標準部分，自
    應適用裁判時之法律即刑法施行法第1條之1（最高法院96年
    度臺上字第827號、1136號判決意旨參照）。
(四)、修正後之刑法刪除第55條關於牽連犯之規定，依修正後之刑
    法既已刪除牽連犯之規定，則所犯上開4罪應依數罪併罰之
    規定分論併罰。比較新舊法之規定，修正後之規定並非較有
    利於被告，故依刑法第2條第1項前段之規定，應適用行為時
    之法律，即適用修正前刑法第55條牽連犯之規定。
(五)、被告行為後，刑法第56條連續犯之規定業經刪除，因行為後
    新法業已刪除連續犯之規定，此刪除雖非犯罪構成要件之變
    更，但顯已影響行為人刑罰之法律效果，自屬法律有變更。
    依行為時之舊法，被告數犯罪行為僅以一罪論，而依裁判時
    之新法，被告數犯罪行為即須分論併罰，比較新、舊法結果
    ，並依新修正刑法第2條第1項規定，仍應適用較有利於被告
    之行為時法律即舊法論以連續犯。
四、論罪部分：
(一)、核被告所為，就犯罪事實欄一(一)所示部分，係犯刑法第335
    條第1項普通侵占罪、第216、第210條行使偽造私文書罪；
    就犯罪事實欄一(二)所示部分，則係犯刑法第201條第1項之偽
    造有價證券罪、第339條第1項之詐欺取財罪。
(二)、被告盜用其所侵占之小貓熊公司印章及丙○○之印章於支票
    領用證及如附表三所示之支票之行為，分別為偽造私文書及
    有價證券之部分行為，均不另論罪。又被告行使偽造有價證
    券之低度行為應為偽造有價證券之高度行為所吸收，不另論
    行使偽造有價證券罪。被告偽造私文書後持以行使，偽造私
    文書之低度行為，應為行使之高度行為所吸收，不另論偽造
    私文書罪。
(三)、被告先後數次偽造有價證券、行使偽造私文書及詐欺取財犯
    行，均時間緊接，手法相同，觸犯構成要件相同之罪，顯均
    係出於概括犯意反覆為之，各為連續犯，應依修正前刑法第
    56之規定各以一罪論，並均加重其刑。
(四)、被告所犯前開侵占罪、連續行使偽造私文書罪、連續詐欺取
    財罪及連續偽造有價證券罪4罪間，具有方法結果之牽連關
    係，應從一重之連續偽造有價證券罪處斷。被告上揭如犯罪
    事實欄一(一)所示之侵占、行使偽造私文書犯行，及犯罪事實
    欄一(二)所示之偽造有價證券犯行，雖未據檢察官起訴，惟此
    部分既與經檢察官起訴之連續詐欺取財部分，具有牽連犯裁
    判上一罪之關係，而為起訴效力所及，本院自應併予審理。
(五)、又查，被告所犯偽造有價證券罪所偽造之支票均係用供擔保
    ，且其本案犯罪情節與一般擾亂金融秩序之經濟犯罪者有異
    ，被告到案後，已坦承犯行，且積極與告訴人等尋求和解之
    道，業已與告訴人辛○○、甲○○、戊○○、楊立宏達成和
    解，有告訴人辛○○、甲○○所提出之代償和解同意書、彰
    化商業銀行支票影本（見本院89年度易字第1153號審理卷第
    104、105頁）、本院97年度中調字第736、738號調解程序筆
    錄（本院96年度易緝字第473號審理卷）附卷可參，足見被
    告確有悔意，並獲得告訴人辛○○、甲○○、戊○○、楊立
    宏之諒解，是其犯罪情狀，尚堪憫恕，而偽造有價證券之法
    定最低刑度為有期徒刑3年，情輕法重，在客觀上足以引起
    一般人之同情，認為即予宣告法定最低度刑期，猶嫌過重，
    爰依刑法第59條規定酌減其刑，並依法先加後減。
(六)、爰審酌被告犯罪之動機、目的、所生危害、手段尚屬平和，
    其所詐得財物合計非微，其犯罪後坦承犯行，且積極與告訴
    人等尋求和解，業與告訴人辛○○、甲○○、戊○○、楊立
    宏達成和解，已如前述，惟和解金額問題未能達共識，因而
    尚未與告訴人乙○○○達成和解，犯後態度尚佳等一切情狀
    ，量處如主文所示之刑，以示懲儆。又查被告前於81年間，
    因竊盜案件，經本院以81年度易字第2486號判處有期徒刑2
    月，緩刑2年確定，緩刑期滿緩刑之宣告未經撤銷，其刑之
    宣告失其效力，有臺灣臺中地方法院檢察署刑案資料查註紀
    錄表及臺灣高等法院被告前案紀錄表各乙份附卷可參，其素
    行尚可，犯後業與告訴人辛○○、甲○○、戊○○、楊立宏
    達成和解，僅尚未與告訴人乙○○○和解，業如前述，其歷
    經本次偵、審之教訓，當知所警惕，信無再犯之虞，且念其
    正常工作得以賺取生活之資續償告訴人戊○○、楊立宏分期
    和解金額，本院認其所宣告之刑，以暫不執行為適當，爰併
    依最高法院95年度第8次刑事庭會議決議第7點之意旨，直接
    適用修正後刑法第74條第1項第1款之規定，為被告緩刑5年
    之宣告，以啟自新。
(七)、如附表三所示偽造之支票15張，均應依刑法第205條規定宣
    告沒收。至偽造之支票領取證，因業經被告行使交付臺中市
    第六信用合作社公益分社，已非被告所有之物，爰不為沒收
    之諭知。
四、不另為無罪諭知部分：
(一)、公訴意旨另以：另被告與吳學華（另案審理通緝中）共謀，
    由被告向告訴人戊○○、辛○○誆稱，其客戶吳學華係開洗
    車場，生意非常好，每月收入幾十萬元，如有錢可以放心的
    借予吳學華，致告訴人戊○○、辛○○不疑有詐，告訴人戊○○於87年12月初，借款100萬元予吳學華；告訴人辛○○
    則於88年3月間，借款105萬元予吳學華，被告、吳學華則簽
    發支票、本票交付告訴人戊○○、辛○○以為擔保。詎支票
    、本票屆期提示均未兌現，經戊○○、辛○○向被告、吳學
    華追索。被告、吳學華已逃逸無蹤，告訴人戊○○、辛○○
    始知受騙等語，因認被告此部分亦涉犯刑法第339條第1項之
    詐欺取財罪嫌。
(二)、然按犯罪事實應依證據認定之，無證據不得認定犯罪事實；
    不能證明被告犯罪或其行為不罰者，應諭知無罪之判決，刑
    事訴訟法第154條第2項、第301條第1項分別定有明文。又按
    事實之認定，應憑證據，如未能發現相當證據，或證據不足
    以證明，自不能以推測或擬制之方法，以為裁判基礎；認定
    犯罪事實所憑之證據，雖不以直接證據為限，間接證據亦包
    括在內；然而無論直接或間接證據，其為訴訟上之證明，須
    於通常一般之人均不致有所懷疑，而得確信其為真實之程度
    者，始得據為有罪之認定，最高法院著有40年臺上字第86號
    、76年臺上字第4986號判例可資參照。訊據被告堅決否認有
    何詐欺犯行，辯稱：告訴人戊○○於87年12月初借款100萬
    元予吳學華，及告訴人辛○○於88年3月間借款105萬元予吳
    學華的部分，是吳學華自行向告訴人戊○○、辛○○所借得
    ，伊當時並不知情，之後吳學華避不見面，告訴人戊○○、
    辛○○告訴伊，伊才知道的等語。經查：
１、告訴人戊○○於本院訊問時陳稱：伊在87年12月初，經由被
    告介紹吳學華給伊認識而借款100萬元給吳學華，伊跟被告
    是朋友，被告說吳學華生意做很大，如果把錢借給他的話，
    吳學華賺錢會給伊利潤，伊知道吳學華有開洗車場，出入都
    是以名車代步，所以伊沒有懷疑，才會借款100萬元給吳學
    華。這100萬元是吳學華拿走的。伊錢借給吳學華2、3個月
    後，他就跑路了。吳學華有答應給伊利息，但沒有給伊利息
    ，人就跑了。這100萬元被告、吳學華有沒有共同拿去用，
    伊不清楚。被告說吳學華跟伊借100萬元之前及當時，他並
    不知道，這個部分實在等語（見本院96年11月9日準備程序
    筆錄），則告訴人戊○○於87年12月初借款100萬元之部分
    ，係將該筆款項交付吳學華，且該筆借款被告當時並不知情
    。
２、告訴人辛○○於本院審理時陳稱：88年3月1、10、14日借款
    105萬元部分，伊是借給吳學華，是由被告引見等語（見本
    院89年度易字第1153號審理筆錄），告訴人辛○○於88年7
    月29日所提出之刑事告訴狀中亦記載：吳學華藉詞需資金週
    轉而於88年3月1日、88年3月10日及88年3月14日共借得105
    萬元，吳學華並交付其簽立之面額合計105萬元之支票3張予
    辛○○，且言明為期1個月，唯吳學華自88年4月2日以後即
    避不見面，且上述支票屆期經提示，均不獲付款等語（見臺
    灣臺中地方法院檢察署88年度偵字第17948號偵查卷第8頁）
    ，且有吳學華所簽立之支票影本3張（見臺灣臺中地方法院
    檢察署88年度偵字第17948號偵查卷第15至17頁）在卷可參
    ，顯見88年3月間，告訴人辛○○借款105萬元之部分，係借
    予吳學華，被告並未經手。
３、告訴人戊○○、辛○○上開2筆借款係借予吳學華，被告並
    未經手，已如前述，實難僅以告訴人戊○○、辛○○係因被
    告而認識吳學華，即據以認定被告有與吳學華共同詐騙告訴
    人戊○○、辛○○前揭款項。此外，本件復查其無他積極證
    據足證被告有何此部分公訴人所指詐欺之犯行，既不能證明
    被告犯罪，上開部分本應為無罪之諭知，惟公訴人認此部分
    與前開經本院論罪科刑詐欺部分犯行，有連續犯裁判上一罪
    關係，爰不另為無罪之諭知。
據上論斷，應依刑事訴訟法第299條第1項前段，刑法第2條第1項
、修正前刑法第56條、刑法第201條第1項、第216條、第210條、
第335條第1項、第339條第1項、修正前刑法第55條、刑法第59條
、第205條、第74條第1項第1款，刑法施行法第1條之1，判決如
主文。
中    華    民    國    97    年    9     月    11    日
                        臺灣臺中地方法院刑事第五庭
                            審判長法  官  鍾堯航
                                  法  官  吳崇道
                                  法  官  劉麗瑛
上正本證明與原本無異。
如不服本判決，應於收受送達後10日內向本院提出上訴書狀（應
敘述具體理由並附繕本）。
上訴書狀如未敘述理由，應於上訴期間屆滿後20日內補提理由書
於本院。
                                  書記官  王玟
中    華    民    國    97    年    9     月    11    日
附錄論罪科刑法條
刑法第201條第1項
意圖供行使之用，而偽造、變造公債票、公司股票或其他有價證
券者，處3年以上10年以下有期徒刑，得併科3千元以下罰金。
刑法第216條
行使第 210 條至第 215 條之文書者，依偽造、變造文書或登載
不實事項或使登載不實事項之規定處斷。
刑法第210條
偽造、變造私文書，足以生損害於公眾或他人者，處 5 年以下有
期徒刑。
刑法第335條第1項
意圖為自己或第三人不法之所有，而侵占自己持有他人之物者，
處 5 年以下有期徒刑、拘役或科或併科 1 千元以下罰金。
刑法第339條第1項
意圖為自己或第三人不法之所有，以詐術使人將本人或第三人之
物交付者，處5年以下有期徒刑、拘役或科或併科1千元以下罰金
。
【附表一】
┌───┬───────┬─────────┬──────┐
│編號  │領用日期      │票據起號          │領用張數    │
├───┼───────┼─────────┼──────┤
│1     │87年9月11日   │0000000           │25張        │
├───┼───────┼─────────┼──────┤
│2     │87年10月3日   │0000000           │25張        │
├───┼───────┼─────────┼──────┤
│3     │87年11月3日   │0000000           │25張        │
├───┼───────┼─────────┼──────┤
│4     │87年11月26日  │0000000           │25張        │
├───┼───────┼─────────┼──────┤
│5     │87年12月16日  │0000000           │25張        │
├───┼───────┼─────────┼──────┤
│6     │88年1月11日   │0000000           │25張        │
├───┼───────┼─────────┼──────┤
│7     │88年2月23日   │0000000           │25張        │
├───┼───────┼─────────┼──────┤
│8     │88年3月17日   │0000000           │25張        │
├───┼───────┼─────────┼──────┤
│9     │88年4月13日   │0000000           │25張        │
├───┼───────┼─────────┼──────┤
│10    │88年5月4日    │0000000           │25張        │
└───┴───────┴─────────┴──────┘
【附表二】詐騙部分
┌──┬─────┬────────┬─────────────┬─────────┐
│編號│被害人    │詐騙時間        │被害人交付款項及地點      │擔保之票據        │
├──┼─────┼────────┼─────────────┼─────────┤
│1   │戊○○    │88年5月17日     │在臺中市第六信用合作社公益│被告開立110萬元之 │
│    │          │                │分社門口交付100萬元       │本票擔保          │
├──┼─────┼────────┼─────────────┼─────────┤
│2   │辛○○    │1、87年5月間某日│1、在辛○○住處樓下，交付 │1、於87年6月間，以│
│    │          │                │   現金120萬元            │   吳學華開立之支 │
│    │          │                │                          │   票60萬元擔保   │
│    │          │2、88年5月間    │2、在臺中市第六信用合作社 │2、開立附表三編號7│
│    │          │                │   公益分社門口、辛○○住 │   、9、12、15所示│
│    │          │                │   處樓下等地，陸續交付現 │   之支票，及開立 │
│    │          │                │   金320萬元、支票130萬元 │   本票325萬元擔保│
├──┼─────┼────────┼─────────────┼─────────┤
│3   │乙○○○  │87年9月17日起至 │在臺中市第六信用合作社公益│以附表三編號1、2、│
│    │          │88年5月13日止   │分社門口，先後交付150萬、 │3、5、6、8、10、11│
│    │          │                │365萬、100萬元            │、14所示之支票、本│
│    │          │                │                          │票150萬元擔保     │
├──┼─────┼────────┼─────────────┼─────────┤
│4   │甲○○    │88年3、4月間某日│經由乙○○○轉交予被告150 │以100萬元之本票、 │
│    │          │                │萬元                      │及附表三編號4、13 │
│    │          │                │                          │所示之支票擔保    │
├──┼─────┼────────┼─────────────┼─────────┤
│5   │楊立宏    │88年1月間某日起 │在楊立宏住處、臺中市第六信│                  │
│    │          │至同年3月間某日 │用合作社公益分社外共陸續交│                  │
│    │          │止              │付530萬元                 │                  │
└──┴─────┴────────┴─────────────┴─────────┘
【附表三】偽造之支票
┌──┬──────┬──────┬──────┬─────┐
│編號│  支票號碼  │  發票日期  │  支票面額  │  收受人  │
├──┼──────┼──────┼──────┼─────┤
│ 1  │ LAC0000000 │  87.10.17  │    30萬    │ 乙○○○ │
├──┼──────┼──────┼──────┼─────┤
│ 2  │ LAC0000000 │  88.03.16  │    100萬   │ 乙○○○ │
├──┼──────┼──────┼──────┼─────┤
│ 3  │ LAC0000000 │  88.04.02  │    40萬    │ 乙○○○ │
├──┼──────┼──────┼──────┼─────┤
│ 4  │ LAC0000000 │  88.05.15  │    70萬    │  甲○○  │
├──┼──────┼──────┼──────┼─────┤
│ 5  │ LAC0000000 │  88.05.29  │    45萬    │ 乙○○○ │
├──┼──────┼──────┼──────┼─────┤
│ 6  │ LAC0000000 │  88.06.04  │    45萬    │ 乙○○○ │
├──┼──────┼──────┼──────┼─────┤
│ 7  │ LAC0000000 │  88.06.05  │    30萬    │  辛○○  │
├──┼──────┼──────┼──────┼─────┤
│ 8  │ LAC0000000 │  88.06.05  │    20萬    │ 乙○○○ │
├──┼──────┼──────┼──────┼─────┤
│ 9  │ LAC0000000 │  88.06.07  │    20萬    │  辛○○  │
├──┼──────┼──────┼──────┼─────┤
│ 10 │ LAC0000000 │  88.06.07  │    25萬    │ 乙○○○ │
├──┼──────┼──────┼──────┼─────┤
│ 11 │ LAC0000000 │  88.06.10  │    30萬    │ 乙○○○ │
├──┼──────┼──────┼──────┼─────┤
│ 12 │ LAC0000000 │  88.06.11  │    20萬    │  辛○○  │
├──┼──────┼──────┼──────┼─────┤
│ 13 │ LAC0000000 │  88.06.13  │    15萬    │  甲○○  │
├──┼──────┼──────┼──────┼─────┤
│ 14 │ LAC0000000 │  88.06.13  │    30萬    │ 乙○○○ │
├──┼──────┼──────┼──────┼─────┤
│ 15 │ LAC0000000 │  88.06.18  │    60萬    │  辛○○  │
└──┴──────┴──────┴──────┴─────┘


司法院資訊處製作；財團法人民間司法改革基金會備份。
